【裁判字號】    88,自,186
【裁判日期】    890114
【裁判案由】    詐欺
【裁判全文】
臺灣板橋地方法院刑事裁定                          八十八年度自字第一八六號
    自  訴  人 安立交通企業有限公司
    代  表  人  乙○○
    自訴代理人  丙○○
    自訴代理人  王文強
    被      告  甲○○
                羅ㄥ朕
右列被告因詐欺案件，經自訴人提起自訴，本院裁定如左：
    主  文
自訴駁回。
    理  由
一、自訴意旨略以：被告甲○○於民國（下同）八十八年三月一日邀同連帶保證人即
    被告羅ㄥ朕向自訴人安立交通企業有限公司承租營業小客車一輛載客，並於八十
    八年三月四日見自訴人新購豐田汽車一輛，隨即要求准予給他承租，但被告根本
    無心正常繳款，僅想擁有該車，至八十八年四月二十四日被告見時機成熟即駕車
    逃逸，目前共計詐得款項新台幣（下同）二萬元，為此依刑法第三百三十九條提
    起自訴云云。
二、按犯罪事實應依證據認定之，無證據不得推定其犯罪事實，又法院或受命推事於
    自訴案件第一次審判期日前訊問及調查結果，如認為案件有刑事訴訟法第二百五
    十二條至第二百五十四條之情形者，得以裁定駁回其自訴，同法一百五十四條、
    第三百二十六條第三項定有明文。次按告（自）訴人之告（自）訴係以使被告受
    刑事訴追為目的，是其指訴是否與事實相符，仍應調查其他證據以資審認（五十
    二年台上字第一三００號判例）。又認定犯罪事實應憑積極證據，倘積極證據不
    足以為不利於被告事實之認定時，即應為有利被告之認定，更不必有何有利之證
    據，最高法院三十年上字第八一六號著有判例，所謂「積極證據足以為不利被告
    事實之認定」，依據同院七十六年臺上字第四九八六號判例意旨，係指據為訴訟
    上證明之全盤證據資料，在客觀上以達於通常一般之人均不致於有所懷疑，而得
    確信被告確曾犯罪之程度；若未達到此一程度，而有合理懷疑之存在時，即無從
    為被告有罪之確信；自訴人認被告涉前開犯嫌，係以被告簽立之租賃合約書及存
    證信函影本各一件為其主要論據。訊據被告甲○○、羅ㄥ朕堅決否認上開犯行，
    被告甲○○辯稱：我有向安立公司以租送方式買車，且付押金二萬元，後來該車
    於八十八年四月二十六、二十七日時，被「林炳男」開走，那天我在朋友家，很
    累想休息，「林炳男」拿走車鑰匙，留紙條借用車，沒還給我，我也在找車子，
    因我有糖尿病多次住院現在無法開車等語。被告羅ㄥ朕辯稱：我是保證一輛喜美
    車，不是豐田車等語。經查，自訴人代理人丙○○於本院訊問時陳稱，該豐田牌
    營業小客車已在台北縣板橋市○○路巷口尋回等語（見本院八十八年九月一日筆
    錄），自訴人代理人王文強復到庭稱，本件兩造已和解，被告甲○○積欠之一萬
    九千元修理費及車租，因甲○○有糖尿病及痛風等病，即將失明，無法駕駛謀生
    ，故自訴人同意以清償九千元和解，且車輛已還給我們，我們不再追究等語（見
    本院八十九年一月十二日筆錄）。是就自訴人所訴租車之情節以觀，本件純係租
    賃營業小客車所生之民事糾葛，此外，復查無其他積極確切之事證足認被告確有
    自訴人指訴之詐欺取財等犯嫌，案件有刑事訴訟法第二百五十二條第十款之情形
    ，揆諸前揭條文及說明，本件自應駁回其自訴。
據上論斷，應依刑事訴訟法第三百二十六條第三項，裁定如主文。
中      華      民      國    八十九    年      一      月     十四     日
                                  臺灣板橋地方法院刑事第一庭
                                     法  官    胡  堅  勤
右正本證明與原本無異。
如不服本裁定，應於裁定送達後五日內，向本院提出抗告狀。
                                     書記官    劉  文  美
中      華      民      國      八十九      年      一    月  二十一    日


司法院資訊處製作；財團法人民間司法改革基金會備份。
